臺灣高等法院刑事判決
111年度上訴字第3004號
上  訴  人  
即  被  告  黃建榮



            林宏儒


            謝長勳




上列上訴人等因詐欺等案件，不服臺灣臺北地方法院110年度原
訴字第44號，中華民國111年5月24日第一審判決（起訴案號：臺
灣臺北地方檢察署109年度偵字第8031號），提起上訴，本院判
決如下：
    主  文
原判決關於黃建榮及謝長勳部分撤銷。
黃建榮犯三人以上共同詐欺取財罪，處有期徒刑壹年陸月。緩刑
肆年。未扣案之犯罪所得新臺幣伍萬壹仟伍佰元沒收，於全部或
一部不能沒收或不宜執行沒收時，追徵其價額。
謝長勳犯三人以上共同詐欺取財罪，處有期徒刑壹年陸月。未扣
案之犯罪所得新臺幣伍萬元沒收，於全部或一部不能沒收或不宜
執行沒收時，追徵其價額。
其他上訴駁回。
    事  實
一、黃建榮前為址設臺北市○○區○○路00號之通訊行負責人，其與
    謝長勳及陳韋成(業經原審判處有期徒刑1年6月確定)均知悉
    亞太電信股份有限公司（下稱亞太電信）「壹網打勁NP免預
    繳購機30期方案」，其方案內容為申請人持本人名下其他電
    信業者近期新臺幣（下同）1,000元以上之電信費帳單正本
    ，至亞太電信門市辦理申辦新門號或攜碼開通月租費999元
    以上月租型方案，即可享免預繳1萬6,000元通話月租費，並
    享有1萬8,500元購機補貼款，而可取得蘋果系列手機1支等
    資訊，即起意由謝長勳、陳韋成以「辦門號換現金」之名目
    ，招攬附表所示之申請人介紹予黃建榮（附表編號二、三所
    示之申請人黃姿祐、黃佳琇，另經檢察官為緩起訴處分，附
    表編號一、五所示之申請人鄭宇傑及謝仁傑部分分別業經原
    審判處有期徒刑6月確定，附表編號四所示之申請人林宏儒
    詳後述），竟共同基於三人以上共同詐欺取財及行使偽造私
    文書之犯意聯絡，由黃建榮在其通訊行內，於如附表「申請
    日期」欄所示日期前之某時，以不詳方法偽造中華電信或台
    灣大哥大電話費帳單，再於如附表「申請日期」欄所示日期
    ，由黃建榮、謝長勳與陳韋成陪同並指示附表所示之申請人
    （陳韋成僅招攬、陪同附表編號二、三所示部分，詳附表「
    參與共犯」欄）持個人證件及前開偽造之其他電信業者帳單
    ，至址設臺北市○○區○○○路0段000號之亞太電信臺北忠孝門
    市，向不知情之亞太電信門市承辦人佯稱欲辦理上開購機優
    惠方案而行使之，使不知情之亞太電信門市承辦人陷於錯誤
    ，誤以為符合該購機優惠方案資格而准予申請，並依據該方
    案內容交付如附表所示之亞太電信門號及高價手機。嗣附表
    所示之申請人取得前開物品後，將手機交予黃建榮，由黃建
    榮變賣牟利，陳韋成、謝長勳則依約取得介紹費或報酬，朋
    分利益。
二、林宏儒因缺錢花用，自謝長勳處得知可提供證件而向電信業
    者虛偽辦理門號，取得蘋果系列手機1支後，再將手機變賣
    ，以換取現金，竟與黃建榮、謝長勳共同基於三人以上共同
    詐欺取財及行使偽造私文書之犯意聯絡，由黃建榮在其前揭
    通訊行內，於如附表編號四「申請日期」欄所示日期前之某
    時，以不詳方法偽造中華電信電話費帳單，再於如附表編號
    四「申請日期」欄所示日期，由黃建榮、謝長勳陪同林宏儒
    持個人證件及前開偽造之帳單，至前揭亞太電信臺北忠孝門
    市，向不知情之亞太電信門市承辦人佯稱欲辦理「壹網打勁
    NP免預繳購機30期方案」而行使之，使不知情之亞太電信門
    市承辦人陷於錯誤，誤以為林宏儒符合該購機優惠方案資格
    而准予申請，並依據該方案內容交付如附表編號四所示之亞
    太電信門號及手機。　　
三、案經亞太電信訴請臺灣臺北地方檢察署檢察官偵查起訴。　
    理  由
壹、程序方面
一、不待被告陳述逕行判決部分
　　按被告經合法傳喚，無正當之理由不到庭者，得不待其陳述
    ，逕予判決，刑事訴訟法第371條定有明文。本件被告林宏
    儒於本院審理期日經合法傳喚，無正當理由不到庭，爰不待
    其陳述逕行判決。
二、證據能力
  ㈠按被告以外之人於審判外之陳述，雖不符刑事訴訟法第159條
    之1、159條之2、159條之3、159條之4等規定，而經當事人
    於審判程序同意作為證據，法院審酌該言詞陳述或書面陳述
    作成時之情況，認為適當者，亦得為證據。當事人、代理人
    或辯護人於法院調查證據時，知有第159條第1項不得為證據
    之情形，而未於言詞辯論終結前聲明異議者，視為有前項之
    同意，刑事訴訟法第159條之5定有明文。本案當事人就下述
    供述證據方法之證據能力，均同意作為證據使用，於言詞辯
    論終結前均未異議，而經本院審酌各該證據方法之作成時，
    並無其他不法之情狀，均適宜為本案之證據，依刑事訴訟法
    第159條之5之規定，有證據能力。
  ㈡至於其餘資以認定本案犯罪事實之非供述證據，亦查無違反
    法定程序取得之情形，依刑事訴訟法第158條之4反面規定，
    應具證據能力。
貳、實體方面
一、有罪認定之理由 
  ㈠關於被告黃建榮、謝長勳
    上揭事實欄一之事實，業據被告黃建榮於本院審理時、被告謝長勳於原審準備程序、審理時及本院審理時均坦承不諱，核與證人鄭宇傑、林宏儒、謝仁傑、黃姿祐、黃佳琇於偵查中、證人即亞太電信承辦人陳建利、證人林雅惠於偵查中之證述大致相符（見108年度他字第2127號偵查卷第153至155、157至161、163至165、167至171、173至184、399至401、409至412、421至426頁、109年度偵字第8031號偵查卷第91至95、133至136頁），並有亞太電信行動電話申請書、專案同意書、行動電話號碼可攜服務申請書、交機檢核表、中華電信門號：0000000000帳單、台灣大哥大門號：0000000000帳單、中華電信門號：0000000000帳單、中華電信門號：0000000000帳單、中華電信門號：0000000000帳單、另案被告黃佳琇提供與被告陳韋成透過通訊軟體Line對話紀錄截圖、亞太電信承辦人電子郵件暨監視器影像檔、翻拍照片、亞太電信員工之台灣大哥大電信帳單影本及亞太電信股份有限公司與另案被告黃佳琇、黃姿祐二人108年2月22日和解書等件在卷可參（見108年度他字第2127號偵查卷第11、13、15、17、19、21、23至31、37至45、51至59、65至71、75、81至87、91、189至191、193至205、209至249頁），足認被告黃建榮、謝長勳上開任意性自白與事實相符，應堪採信。
  ㈡關於被告林宏儒部分
　  訊據被告林宏儒固坦承有如事實欄二所示持偽造之帳單前往
    亞太電信臺北忠孝門市，向不知情之亞太電信門市承辦人佯
    稱欲辦理「壹網打勁NP免預繳購機30期方案」而取得如附表
    編號四所示手機之三人以上共同詐欺取財之犯行，惟矢口否
    認有何行使偽造文書之犯行，辯稱：帳單不是伊用的，伊只
     是被唆使，不知道那是假的云云。惟查：
　⒈上開事實欄二之事實，業據被告林宏儒於原審準備程序及審理時均坦承不諱，核與證人謝長勳、陳建利、林雅惠於偵查中之證述大致相符（見109年度偵字第8031號偵查卷第91至95、221至224、257至260頁、108年度他字第2127號偵查卷第399至401頁），並有被告林宏儒之亞太電信行動電話申請書、專案同意書、行動電話號碼可攜服務申請書、交機檢核表、中華電信門號：0000000000帳單、亞太電信承辦人電子郵件暨監視器影像檔、翻拍照片、亞太電信員工之台灣大哥大電信帳單影本(見108年度他字第2127號偵查卷第17、21、65至71、75、193至205頁)，足認被告林宏儒上開任意性自白與事實相符，應堪採信。
　⒉被告林宏儒雖以前詞置辯。惟：
　⑴按共同正犯之成立，祇須具有犯意之聯絡及行為之分擔，既
    不問犯罪動機起於何人，亦不必每一階段犯行，均須參與，
    若共同實施犯罪行為之人，在共同意思範圍內，各自分擔犯
    罪行為之一部，相互利用他人之行為，以達其犯罪之目的，
    其成立不以全體均參與實施犯罪構成要件之行為為要件。
　⑵被告林宏儒自始均坦承持個人證件及偽造之帳單前往亞太電
    信臺北忠孝門市，向不知情之亞太電信門市承辦人辦理「壹
    網打勁NP免預繳購機30期方案」之情事，顯見被告林宏儒知
    悉本件係與被告黃建榮及謝長勳共同以提出偽造之帳單向亞
    太電信行使而遂行本件犯行，彼此間透過分工合作、互相支
    援以完成犯罪行為一節當可預見，則其既係以自己共同犯罪
    之意思，相互支援及分工合作，以達上揭犯罪之目的，自應
    就所參與犯罪之全部犯罪結果共同負責，而應論以共同正犯
    已明。被告林宏儒雖未偽造電信帳單，不過係其與被告黃建
    宏、謝長勳分工模式下之結果，仍無礙於被告林宏儒屬本件
    共同正犯之認定。是被告林宏儒雖否認有行使偽造私文書之
    犯行，應屬事後卸責之詞，並不可採。
　㈢本案事證明確，被告3人之犯行均堪認定，均應予依法論科。
二、論罪科刑
　㈠核被告黃建榮、謝長勳就事實欄一附表編號一至五所為，均
    係犯刑法第216條、第210條之行使偽造私文書罪、同法第33
    9條之4第1項第2款之三人以上共同詐欺取財罪。
  ㈡核被告林宏儒就事實欄二附表編號四所為，係犯刑法第216條
    、第210條之行使偽造私文書、同法第339條之4第1項第2款
    之三人以上共同詐欺取財罪。　
　㈢公訴意旨雖就詐欺部分，認被告3人涉犯刑法第339條第1項之
    詐欺取財罪嫌，然檢察官已於原審110年10月4日準備程序當
    庭變更起訴法條為刑法第339條之4第1項第2款之三人以上共
    同詐欺取財罪，本院自毋庸再變更起訴法條。至公訴意旨認
    被告3人所為，均係犯行使變造私文書罪，惟如附表所示申
    請人提出之電話費帳單既非擅自改造他人所製作之真正文書
    ，而係偽造之帳單，自應屬同條之行使偽造私文書罪，公訴
    意旨前揭認定自有未恰，惟因偽造、變造私文書罪係規定於
    同一條文，自毋庸變更起訴法條，併此敘明。
　㈣被告3人偽造私文書之低度行為，應為其等行使之高度行為所
    吸收，均不另論罪。
  ㈤被告黃建榮、謝長勳就事實欄一附表編號一至五所為分別與
    附表參與共犯欄所示之人間，被告林宏儒就事實欄二附表編
    號四所為與被告黃建榮、謝長勳間，具有犯意聯絡及行為分
    擔，皆為共同正犯。
　㈥被告黃建榮、謝長勳就事實欄一附表編號一至五所為，均係
    於密切之時、地所為，且彼此間之獨立性極為薄弱，依一般
    社會健全觀念，難以強行分開，各應視為數個舉動之接續施
    行，合為包括之一行為予以評價，而應各論以接續犯之包括
    一罪。　
　㈦被告黃建榮、謝長勳及林宏儒分別以一行為同時觸犯刑法第2
    16條、第210條之行使偽造私文書、同法第339條之4第1項第
    2款之三人以上共同詐欺取財等罪，為想像競合犯，應依刑
    法第55條規定，均從一重之三人以上共同詐欺取財罪處斷。
    　　　　　
　㈧按犯罪之情狀顯可憫恕，認科以最低度刑仍嫌過重者，得酌
    量減輕其刑，刑法第59條定有明文。而三人以上共同詐欺取
    財罪，法定刑係1年以上7年以下有期徒刑，得併科1百萬元
    以下罰金，然同為三人以上共同詐欺取財之人，其行為動機
    不一，犯罪情節亦不相同，其法定刑1年以上有期徒刑不可
    謂不重，而本案被告林宏儒係偶然得知可利用偽造之帳單，
    以藉電信公司購機優惠方案，詐得如附表編號四「所購行動
    電話型號及數量」欄所示之行動電話1支，且僅參與1次之購
    機申辦，所約定之報酬為3,000元，業據其供承在卷，其犯
    罪情節尚難謂重大，如量處法定最低刑度即有期徒刑1年，
    實有情輕法重之情，爰就被告林宏儒部分，依刑法第59條規
    定，酌量減輕其刑。
三、上訴駁回之理由（被告林宏儒部分）
　㈠原審經審理結果，以被告林宏儒事證明確，並審酌其不思以
    正途獲取財物，以行使偽造私文書之方式分別向亞太電信詐
    得如附表編號四「所購行動電話型號及數量」欄所示財物，
    並生損害於電信業者對於行動電話門號業務及客戶資料管理
    正確性，其所為實不足取。惟念及被告林宏儒犯後均坦承犯
    行，兼衡被告林宏儒自陳其高職畢業之智識程度、在家協助
    做麵包、無人需予扶養之家庭生活經濟狀況，暨考量被告林
    宏儒在本案之參與分工程度、前案紀錄之素行、犯罪動機、
    手段、目的及所生之危害等一切情狀，量處有期徒刑6月。
    並說明：被告林宏儒未扣案之犯罪所得3,000元應依刑法第3
    8條之1第1項前段、第3項規定宣告沒收，於全部或一部不能
    沒收或不宜執行沒收時，追徵其價額。
　㈡被告林宏儒上訴後否認行使偽造私文書之犯行，並表示會與
    亞太電信和解，希望減輕其刑或判緩刑云云。查：
　⒈被告林宏儒提起上訴否認行使偽造私文書之犯行，惟其所持
    辯解並非可採，亦經本院論駁如前，是其上訴為無理由，應
    予駁回。
　⒉關於量刑部分
　⑴按量刑輕重，係屬事實審法院得依職權自由裁量之事項，苟
    已斟酌刑法第57條各款所列情狀而未逾越法定刑度，不得遽
    指為違法（最高法院72年台上字第6696號判例意旨參照)。
　⑵查被告林宏儒並未與亞太電信達成和解，且原審就被告林宏
    儒所犯之罪量刑時，已審酌上開各情，依刑法第57條各款之
    一切情狀，包括審酌被告犯罪情節、所生損害、犯後態度等
    節，並於法定刑度之內，予以量定，客觀上並無明顯濫權或
    輕重失衡之情形，亦未違反比例原則，原審判決之量刑並無
    何違法或不當而構成應撤銷之事由可言。從而，被告林宏儒
    上訴請求從輕量刑，亦無理由，應予駁回。　　
　⑶又依刑法第74條第1項之規定，得宣告緩刑者，以未曾因故意
    犯罪受有期徒刑以上刑之宣告，或前因故意犯罪受有期徒刑
    以上刑之宣告，執行完畢或赦免後，5年以內未曾因故意犯
    罪受有期徒刑以上刑之宣告為要件，故凡在判決前已因故意
    犯罪受有期徒刑以上刑之宣告確定，未執行完畢，或執行完
    畢或赦免後未滿5年，再因故意犯罪而受2年以下有期徒刑，
    拘役或罰金之宣告者，不合於緩刑條件，不得於後案宣告緩
    刑。查被告林宏儒因偽造文書案件，經臺灣臺中地方法院以
    109年度簡字第1498號判處有期徒刑2月，緩刑2年，於110年
    3月25日確定，有本院被告前案紀錄表1份在卷可佐，是被告
    林宏儒於本案判決之前，已因故意犯罪受有期徒刑以上刑之
    宣告，自不合於緩刑要件。被告林宏儒雖請求給予緩刑之宣
    告，然於法不符，自難准許，併此敘明。
四、撤銷改判及量刑之理由（被告黃建榮及謝長勳部分）　
　㈠原審認被告黃建榮及謝長勳罪證明確，因而予以論罪科刑，
    固非無見。惟查：
　⒈被告黃建榮於原審審理時雖否認犯行，惟其於本院審理時終
    能坦承全部犯行，且與亞太電信達成和解，並於111年9月20
    日履行和解條件，給付10萬元和解金與亞太電信，業據告訴
    代理人林雅惠於本院審理時陳述在卷（見本院卷第172至173
    頁），且有本院和解書1份在卷可參（見本院卷第49頁），
    原審未及審酌，尚有未洽。
　⒉又原審未詳為審酌本案被告謝長勳實際獲取之犯罪所得數額
    （詳後述），致詐欺所得及據以沒收犯罪所得之認定有所違
    誤，量刑之基礎事實已然變動，此部分亦有未洽。
　⒊被告黃建榮、謝長勳上訴請求從輕量刑，為有理由，應由本
    院撤銷原判決關於被告黃建榮、謝長勳部分，並自行改判。
　㈡爰審酌被告黃建榮與謝長勳不思以合法、正途之方式賺錢，
    竟合謀以招攬他人行使偽造私文書之方式，向亞太電信詐取
    如附表「所購行動電話型號及數量」欄所示財物轉賣獲利，
    並生損害於電信業者對於行動電話門號業務及客戶資料管理
    正確性，其所為實屬不該，應予非難。惟考量被告謝長勳於
    犯後坦承犯行之態度，被告黃建榮於本院審理時終能坦承犯
    行，並與亞太電信達成和解，兼衡被告黃建榮自述高中畢業
    之智識程度、在通訊行擔任員工及在鹽酥雞店做大夜班及清
    潔班、需予扶養兩名小孩和配偶；被告謝長勳自陳其高中肄
    業之智識程度、目前另案執行中，暨考量被告黃建榮、謝長
    勳在本案之參與分工程度、犯罪動機、手段、目的、所生之
    危害及犯罪所得等一切情狀，分別量處如主文第2項、第3項
    所示之刑，以示懲儆。
　㈢又被告黃建榮前未曾因故意犯罪受有期徒刑以上刑之宣告，
    有本院被告前案紀錄表1份在卷可證，其因一時失慮，致罹
    本案刑典，惟於犯後以10萬元與亞太電信達成和解，並已交
    付賠償予亞太電信，業如前述。本院審酌上情，認被告黃建
    榮經此偵審程序及刑之宣告，應知所警惕，諒無再犯之虞，
    本院因認對被告黃建榮所處之刑以暫不執行為當，爰依刑法
    第74條第1項第1款之規定，予以宣告緩刑4年。
　㈣沒收
　⒈按犯罪所得，屬於犯罪行為人者，沒收之。前2項之沒收，於
    全部或一部不能沒收或不宜執行沒收時，追徵其價額，刑法
    第38條之1第1項前段、第3項分別定有明文。次按犯罪所得
    之沒收或追徵，有過苛之虞、欠缺刑法上之重要性、犯罪所
    得價值低微，或為維持受宣告人生活條件之必要者，得不宣
    告或酌減之，刑法第38條之2第2項亦定有明文。
　⒉按共同正犯犯罪所得之沒收、追徵，應就各人所分得之數為
    之。所謂各人「所分得」之數，係指各人「對犯罪所得有事
    實上之處分權限」而言。因此，若共同正犯各成員內部間，
    對於犯罪所得分配明確時，應依各人實際所得宣告沒收；若
    共同正犯對於犯罪所得，其個人確無所得或無處分權限，且
    與其他成員亦無事實上之共同處分權限者，自不予諭知沒收
    ；然若共同正犯對於犯罪所得享有共同處分權限時，僅因彼
    此間尚未分配或分配狀況未臻具體、明確，參照民法第271 
    條「數人負同一債務，而其給付可分者，除法律另有規定或
    契約另有訂定外，應各平均分擔之」，民事訴訟法第85條第
    1項前段「共同訴訟人，按其人數，平均分擔訴訟費用」等
    規定之法理，應平均分擔（最高法院108年度台上字第3271
    號判決意旨參照）。
　⒊又依實務多數見解，基於澈底剝奪犯罪所得，以根絕犯罪誘
    因之意旨，不問成本、利潤，均應沒收。是以新修正刑法有
    關犯罪所得之計算，應採總額原則而全數沒收，不予扣除成
    本。末按刑法及相關法令基於「不正利益不應歸犯罪行為人
    所有」之普世原則，在確定利得直接來自於不法行為，除其
    得因發還被害人而不予沒收外，此一利得範圍是否扣除成本
    ，學理上雖有「總額原則」與「淨額原則」之分，然105年7
    月1日施行之刑法第38條之1第1項之立法說明載敘「依實務
    多數見解，基於澈底剝奪犯罪所得，以根絕犯罪誘因之意旨
    ，不論成本、利潤均應沒收」等旨，明白揭示犯罪所得之沒
    收，採取學理上之「總額原則」（最高法院109年度台上字
    第743號判決意旨參照）。是本案被告所詐得之行動電話，
    不予扣除搭配專案購買行動電話之價金或任何費用，茲就各
    該被告所應沒收之犯罪所得，分述如下：
　⑴關於被告黃建榮部分
　①被告黃建榮於警詢時稱：如附表編號一、三所示行動電話型
    號，是向被告謝長勳以2萬2,000元至2萬3,000元收購；如附
    表編號二所示行動電話型號，是向被告謝長勳以2萬元收購
    ；如附表編號四、五所示行動電話，是向被告謝長勳以4萬
    元收購；手機取得後都賣出，每支手機獲利1,500元（見108
    年度他字第2127號偵查卷第146至147頁），是被告黃建榮本
    案犯罪所得應為15萬1,500元【計算式：2萬2,000元＋2萬元＋
    2萬2,000元＋4萬元＋4萬元＝14萬4,000元；14萬4,000元＋（1,
    500元×5支手機）＝15萬1,500元】。
　②又被告黃建榮實際獲取之犯罪所得為15萬1,500元，且未扣案
    ，惟其既與亞太電信成立和解，並實際給付10萬元，則扣除
    與亞太電信和解已實際發還之金額10萬外，尚有犯罪所得5
    萬1,500元，應依刑法第38條之1第1項前段、第3項規定沒收
    之，於全部或一部不能沒收或不宜執行沒收時，追徵其價額
    。
　⑵關於被告謝長勳部分
　　被告謝長勳之犯罪所得，應係被告黃建榮收購手機後，實際
    交付予被告謝長勳之款項，而被告黃建榮於本院準備程序時
    供稱：伊每支手機會拿1萬或1萬1000元給被告謝長勳等語（
    見本院卷第131頁）；於本院審理時供稱：伊每支手機要給
    被告謝長勳約10,000初的費用等語（見本院卷第163頁），
    是依罪疑有利被告原則，應認被告黃建榮每支手機收購後，
    實際交付予被告謝長勳之款項為1萬元，則本案被告謝長勳
    之犯罪所得合計為5萬元【計算式：1萬元×5支手機＝5萬元】
    ，且未扣案，依刑法第38條之1第1項前段、第3項規定，宣
    告沒收，並於全部或一部不能沒收或不宜執行沒收時，追徵
    其價額。
據上論斷，應依刑事訴訟法第371條、第368條、第369條第1項前
段、第364條、第299條第1項前段，刑法第28條、第216條、第21
0條、第339條之4第1項第2款、第55條前段、第74條第1項第1款
、第38條之1第1項前段、第3項，刑法施行法第1條之1第1項，判
決如主文。
本案經檢察官王如玉提起公訴，檢察官曾文鐘到庭執行職務。
中　　華　　民　　國　　111 　年　　12　　月　　14　　日
                  刑事第十一庭  審判長法　官  張江澤
                                      法　官  梁志偉
                                      法　官  章曉文
以上正本證明與原本無異。
如不服本判決，應於收受送達後20日內向本院提出上訴書狀，其
未敘述上訴之理由者並得於提起上訴後20日內向本院補提理由書
（均須按他造當事人之人數附繕本）「切勿逕送上級法院」。
                                      書記官  賴又瑄
中　　華　　民　　國　　111 　年　　12　　月　　14　　日
附錄本案論罪科刑法條
中華民國刑法第210條
偽造、變造私文書，足以生損害於公眾或他人者，處 5 年以下
有期徒刑。

中華民國刑法第216條
行使第210條至第215條之文書者，依偽造、變造文書或登載不實
事項或使登載不實事項之規定處斷。

中華民國刑法第339條之4
犯第339條詐欺罪而有下列情形之一者，處1年以上7年以下有期
徒刑，得併科1百萬元以下罰金：
一、冒用政府機關或公務員名義犯之。
二、三人以上共同犯之。
三、以廣播電視、電子通訊、網際網路或其他媒體等傳播工具，
    對公眾散布而犯之。
前項之未遂犯罰之。

附表
編號 申請 日期 (民國) 申請人 申辦 門號 申辦 資費 (新臺幣) 所購行動電話型號及數量 所偽造之電信業者帳單 參與共犯 一 107年8月13日 鄭宇傑 0000000000 1,396元 iPhone8 Plus(64G)1支 中華電信 黃建榮、謝長勳 二 107年9月8日 黃姿祐 0000000000 1,396元 iPhone8 (64G)1支(起訴書誤載為iPhone8 Plus 64G，應予更正) 中華電信 黃建榮、謝長勳 、陳韋成 三 107年9月8日 黃佳琇 0000000000 1,396元 iPhone8 Plus(64G)1支 中華電信 黃建榮、謝長勳 、陳韋成 四 107年10月1日 林宏儒 0000000000 1,396元 iPhone XS MAX(256G)1支 中華電信 黃建榮、謝長勳 五 107年10月22日 謝仁傑 0000000000 1,396元 iPhone XS MAX(256G)1支 台灣大哥大 黃建榮、謝長勳